---
title: "C8_E12_I12_Datos_Ordenados, Tidyr"
subtitle: "BIOL4026"
author: "Raymond L. Tremblay"

output:
  html_document:
    css: tutorial.css
    fig_caption: yes
    highlight: pygments
#    theme: simplex
    toc: yes
    toc_float: yes
---

```{r setup, include=FALSE}
knitr::opts_chunk$set(echo = TRUE, warning=FALSE, message = FALSE, eval = FALSE)
```

```{=html}
<style>
.list-group-item.active, .list-group-item.active:focus, .list-group-item.active:hover {
    background-color: #11c1d9;
}
</style>
```


Fecha de la ultima revisión
```{r echo=FALSE}

Sys.Date()
```

***

El tema proviene de los siguientes sitios.

English:
 <https://r4ds.had.co.nz/tidy-data.html>
 
Español:
 <https://es.r4ds.hadley.nz/datos-ordenados.html>
 
 
***

## Temas: Datos Ordenados

### El paquete tidyr

Ver vignettes  



```{r} 
 library(tidyverse)
library(datos)
``` 
 
 
```{r}
tabla1

tabla2

tabla3

tabla4a

tabla4b
```
 
 
```{r}
tabla1 %>%
  mutate(tasa = casos/poblacion * 10000) 
```


```{r}
tabla1 %>%
  count(anio, wt = casos)
```


```{r}
# Visualizar cambios en el tiempo
library(ggplot2)
ggplot(tabla1, aes(x=anio, y=casos)) +
  geom_line(aes(group = pais), colour = "grey50") +
  geom_point(aes(colour = pais))
```

Recrea el gráfico que muestra el cambio en el número de casos usando la tabla2 en lugar de la tabla1. ¿Qué necesitas hacer en primero?

Student results

```{r}

```




```{r}
tabla2
tabla1
tabla2 %>%
  select(tipo, pais, anio, cuenta) %>% 
  group_by(pais)%>% 
  filter(tipo=="casos")%>% 
ggplot(aes(anio, cuenta)) +
  geom_line(aes(group = pais), colour = "grey50") +
  geom_point(aes(colour = pais))
```

 

 - Pivotar
   - Datos "largos"
   
```{r}
tabla4a
```
  

pivot_longer

```{r}
tabla4a %>% 
  pivot_longer(cols = c('1999', '2000'), 
               names_to = "anio", 
               values_to = "Num_bacteria")

```


## Haz pivot table para la tabla4b






```{r}
tidy4a <- tabla4a %>%
  pivot_longer(cols = c(`1999`, `2000`), names_to = "anio", values_to = "casos")
tidy4a
tidy4b <- tabla4b %>%
  pivot_longer(cols = c(`1999`, `2000`), names_to = "anio", values_to = "poblacion")

left_join(tidy4a, tidy4b)

```
   
   
##   - Datos "anchos"
   
   Pivot ancho
   
   
```{r}
tabla2
```
   
```{r}
tabla2 %>%
  pivot_wider(names_from = tipo, values_from = cuenta)
```
   


Ejercicio

¿Por qué falla el siguiente código?
Busca una solución.  

```{r}
tabla4a
tabla4a %>%
  pivot_longer(c('1999', '2000'), names_to = "anio", values_to = "casos")
```


¿Qué pasaría si trataras de pivotar esta tabla a lo ancho? ¿Por qué? ¿Cómo podrías agregar una nueva columna que identifique de manera única cada valor?

```{r}
personas <- tribble(
  ~nombre, ~nombres, ~valores,
  #-----------------|--------|------
  "Phillip Woods", "edad", 45,
  "Phillip Woods", "estatura", 186,
  "Phillip Woods", "edad", 50,
  "Jessica Cordero", "edad", 37,
  "Jessica Cordero", "estatura", 156
)
personas

personas %>%
  pivot_wider(names_from = nombres, values_from = valores)
```


```{r}
personas2 <- tribble(
  ~nombre, ~nombres, ~valores, ~tiempo,
  #-----------------|--------|------|----
  "Phillip Woods", "edad", 45, "t1",
  "Phillip Woods", "estatura", 186, "t1",
  "Phillip Woods", "edad", 50, "t2",
  "Jessica Cordero", "edad", 37, "t1",
  "Jessica Cordero", "estatura", 156, "t1",
)
personas2 %>%
  pivot_wider(names_from = nombres, values_from = valores)
```


 - Separar y Unir
 - Valores faltantes
 - Estudio de casos
 - Datos no ordenados
 
 
***

## Datos Ordenados



 1.  **Ejercicios**:

Hacer los ejercicios en la sección 12.2.1 del libro en español

***

## Pivotar

   - Datos "largos"
   - Datos "anchos"

### Funciones

  - pivot_longer()
  - left_join()
  - pivot_wider()
  
2.  **Ejercicios**:

***

Hacer los ejercicios en la sección 12.3.3 del libro en español 



## Separar y Unir

### Funciones

  - separate()

```{r}  
tabla3


```

El default es que weste sepeardo por "/".  
```{r}
tabla3

tabla3 %>%
  separate(tasa, into = c("casos", "poblacion"))
```


```{r}
tabla3 %>%
  separate(tasa, into = c("casos", "poblacion"), sep = "/")


```
 
 
```{r}
personas2 <- tribble(
  ~nombre, ~nombres, ~edad_ninos, ~tiempo,
  #-----------------|--------|------|----
  "Phillip Woods", "edad", "45;5", "t1",
  "Phillip Woods", "estatura", "186;6", "t1"
)
personas2


```
 
 
 
```{r}
personas2 %>%
  separate(edad_ninos, into = c("edad", "ninos"), sep = ";")
```
 
# unite() 
  - unite() funcion para unir dos columnas


```{r}
tabla5 

tabla5 %>%
  unite(nueva, siglo, anio)

tabla5 %>%
  unite(nueva, siglo, anio, sep="/")

# que pasa si pones sep=";"?

```
  

3.  **Ejercicios**:

Hacer los ejercicios en la sección 12.4.3 del libro en español 



```{r}
tibble(x = c("a,b,c", "d,e,f,g",   "h,i,j")) 

tibble(x = c("a,b,c", "d,e,f,g",   "h,i,j")) %>%
  separate(x, c("one", "two",       "three", "four"))

tibble(x = c("a,b,c", "d,e",   "f,g,i")) %>%
  separate(x, c("one", "two",     "three"))
```

***

## Valores faltantes, NA


 - Explícita los NA
 - Implícita los NA

```{r}

# Explicito versus Implicito
acciones <- tibble(
  anio = c(2015, 2015, 2015, 2015, 2016, 2016, 2016),
  trimestre = c(1, 2, 3, 4, 2, 3, 4),
  retorno = c(1.88, 0.59, 0.35, NA, 0.92, 0.17, 2.66)
)
acciones

acciones1 <- tibble(
  anio = c(2015, 2015, 2015, 2015, 2016, 2016, 2016, 2016),
  trimestre = c(1, 2, 3, 4, NA, 2, 3, 4),
  retorno = c(1.88, 0.59, 0.35, NA, NA,  0.92, 0.17, 2.66)
)
acciones1


```


### Funciones

  - drop_na()
  - values_drop_na = TRUE
  - complete()
  - fill()
  
  
  

```{r}
acciones %>%
  spread(anio, retorno)
```

```{r}
tratamiento <- tribble(
  ~sujeto, ~tratamiento, ~respuesta,
  "Derrick Whitmore", 1, 7,
  NA, 2, 10,
  NA, 3, 9,
  "Katherine Burke", 1, 4,
  NA, 3,4
)
tratamiento

tratamiento %>%
  fill(sujeto)
```

```{r}
acciones %>%
  pivot_wider(names_from = anio, values_from = retorno) %>% 
  pivot_longer(
    cols = c(`2015`, `2016`), 
    names_to = "anio", 
    values_to = "retorno", 
    values_drop_na = TRUE
  )
```
 


```{r}
acciones %>%
  complete(anio, trimestre)
```


  
  
  
  
  
4.  **Ejercicios**:

Hacer los ejercicios en la sección 12.5.1 del libro en español 

***

## Estudio de Caso

5.  **Ejercicios**:

Hacer los ejercicios en la sección 12.6.1 del libro en español 

```{r}
oms
```

***


```{r}
oms1 <- oms %>%
  pivot_longer(
    cols = nuevos_fpp_h014:nuevosrecaida_m65, 
    names_to = "clave", 
    values_to = "casos", 
    values_drop_na = TRUE
  )


oms1

oms1 %>%
  separate(iso3, c("dos", "uno"), sep = 1)
```

Usar los datos de OMS del banco de datos. Esto representa la cantidad de personas con Tuberculosis en diferentes paises y años.

Total de puntos 30

1. filtrar para Puerto Rico (1 puntos)
2. remover las variables (iso2 y iso3) del data.frame ( 2 puntos) ****
3. seperate la variable "clave" en tres componentes y separar por sexo.  ( 5 puntos)
4. contabilizar cuantos casos de tuberculosis hubo por grupo de edad y sexo (2 puntos)
5. contabilizar cuantos casos de tuberculosis hubo por año y haz una gráfico de linea conectando los puntos de cada año (20 puntos)
  a. En la gráfica enseña tanto los puntos y la linea 
  b. Cambiar la información de los ejes a  "Cantidad de Casos de tuberculosis por año" y "Año". 
  c. En el eje que esta "Cantidad de Casos de tuberculosis por año"  pon la información que se vea asi (esto no se enseño busca en la web para "wrap text" *****).  Hay multiples maneras, pero hay una manera muy sencilla. 
       "Cantidad de Casos de tuberculosis 
                   por año".
  d. Cambie el color de la linea
  e. Cambie la linea a entrecortada

BONO: Con la misma gráfica enseña la curva para cada grupo de edad. (3 puntos)
      Cual grupo de edad tiene más frecuencia de tuberculosis?


```{r}
unique(oms1$pais)

omsPR=oms1 %>% 
  select(-iso2, -iso3) %>% 
  filter(pais == "Puerto Rico")
```



```{r}
oms3 <- omsPR %>%
  separate(clave, c("nuevos", "tipo", "sexo_edad"), sep = "_")
oms3
```





```{r}
oms4 <- oms3 %>%
  separate(sexo_edad, c("sexo", "edad"), sep =1)
oms4
```


```{r}
oms4 %>% 
  group_by(anio) %>% 
  summarize(sumT=sum(casos)) %>% 
  ggplot(aes(anio, sumT)) +
  geom_line(colour="blue", linetype="dotted") +
  geom_point()+
  ylab("Cantidad de Casos de tubercolosis \n por año") +
  xlab("Año")
``` 

```{r}
oms4
oms4 %>% 
  group_by(anio, edad) %>% 
  summarize(sumT=sum(casos)) %>% 
  ggplot(aes(anio, sumT, group=edad, colour=edad)) +
  geom_line( linetype="dotted") +
  geom_point()+
  ylab("Cantidad de Casos de tubercolosis \n por año") +
  xlab("Año")
```

```{r}
oms4 %>% 
  group_by(sexo, edad) %>% 
  summarize(sumT=sum(casos))
```


## Datos no ordenados


***

## Otras functiones de tidyr:

6.  **Ejercicios**:

Que otra función hay en el paquete tidyr?

Buscar por lo menos 2 funciones en este paquete y enseña como utilizar la con un ejemplo explicito. 



  









   



