---
title: "C11_E15_I15_Factores"
subtitle: "BIOL4026"
author: "Raymond L. Tremblay"

output:
  html_document:
    css: tutorial.css
    fig_caption: yes
    highlight: pygments
#    theme: simplex
    toc: yes
    toc_float: yes
---

```{r setup, include=FALSE}
knitr::opts_chunk$set(echo = TRUE, warning=FALSE, message = FALSE)
```

```{=html}
<style>
.list-group-item.active, .list-group-item.active:focus, .list-group-item.active:hover {
    background-color: #11c1d9;
}
</style>
```


Fecha de la ultima revisión
```{r echo=FALSE}

Sys.Date()
```

***

El tema proviene de los siguientes sitios.

English:
 <https://r4ds.had.co.nz/factors.html>
 
Español:
 <https://es.r4ds.hadley.nz/factores.html>
 
 
***

## Temas:
 - library(forcats)
 
 - sort()
 - factor()
 - parse_factor()
 - unique()
 - fact_inorder()
 - levels()
 
### Datos : Encuensta Social General
 
 - count()
 
1.  **Ejercicios**:

Hacer los ejercicios en la sección 15.3.1 del libro en español

***  

## Modificar el orden de los factores

   - fct_reorder()
   - !is.na( ) remover los "NA"
   - fct_infreq()
   - fct_rev()
   - fct_recode()
   - fct_collapse()
   - fct_lump()


2.  **Ejercicios**:

Hacer los ejercicios en la sección 15.5.1 del libro en español

*** 
