---
title: "C12_E16_I16_Fechas_Horas"
subtitle: "BIOL4026"
author: "Raymond L. Tremblay"

output:
  html_document:
    css: tutorial.css
    fig_caption: yes
    highlight: pygments
#    theme: simplex
    toc: yes
    toc_float: yes
---

```{r setup, include=FALSE}
knitr::opts_chunk$set(echo = TRUE, warning=FALSE, message = FALSE)
```

```{=html}
<style>
.list-group-item.active, .list-group-item.active:focus, .list-group-item.active:hover {
    background-color: #11c1d9;
}
</style>
```


Fecha de la ultima revisión
```{r echo=FALSE}

Sys.Date()
```

***

El tema proviene de los siguientes sitios.

English:
 <https://r4ds.had.co.nz/dates-and-times.html>
 
Español:
 <https://es.r4ds.hadley.nz/fechas-y-horas.html>
 
 
***

## Temas:

  - library(lubridate)
  - library(datos)
  - library(tidyverse)
  
  
## Creando fechas/horas

  - date, <date>
  - time, <time>
  - date-time, <dttm>
  
  
###  Funciones
  
   - today()
   - now()
   
### Fechas con cednas de caracteres

  - ymd()
  - ydm()
  - mdy()
  - myd()
  - dmy()
  - dym()
  
  
### Fechas con horas

 - ymd_hms()
 - ymd_hm()
 - ymd_h()
 
  - ydm_hms()
  - ydm_hm()
  - etc
  
### Fechas 
  - yq()
  
Cuidado con el paquete hms que tiene funciones igual como lubridate (hms, hm, y ms)  

***

## Crear una fecha desde columnas individuales

 - make_date()
 - make_datetime()
 
 
1.  **Ejercicios**:

Hacer los ejercicios en la sección 16.2.4 del libro en español

***  
  
  
## Extrayendo parte de las fecha-hora 

 - year()
 - month()
 - mday()
 - yday()
 - wday()
 
 - ceiling_date()
 - floor_date()
 - round_date()

 
 
2.  **Ejercicios**:

Hacer los ejercicios en la sección 16.3.4 del libro en español

***  

## Lapso de tiempo

 - duraciones
 - períodos
 - intervalos
 
### Duraciones

  - Calcular la cantidad dias desde tu dia de nacimiento
  - Calcular la cantidad de segundos
  
  - dseconds()
  - dminutes()
  - ddays()
  - dweeks()
  - dyears()
  
### Multiplicaciones y sumas de fechas



## Períodos

  - seconds()
  - minutes()
  - hours()
  - days()
  - months()
  - weeks()
  - years()
  
### Multiplicaciones y sumas de periodos 


## Intervalos

  - %--%  start end
  
## Resumen


2.  **Ejercicios**:

Hacer los ejercicios en la sección 16.4.5 del libro en español

***   

## Time zones

 - Sys.timezone()
 - head(OlsonNames())
 - tz= ""
 

2.  **Ejercicios**:

Seleccionar 3 archivos de los vuelos que salen o llegan a PR, (el codigo del aeropuerto es "SJU") de la base de datos de <https://www.transtats.bts.gov/DL_SelectFields.asp?Table_ID=236>
  Pueden ser el mismo mes en 3 diferente años o 3 diferentes mese en el mismo año.
  
  
  - Repite la mayoría de los análisis enseñado arriba (como practica).
  
  - Evaluar el tiempo de retrazo de los vuelos que salen de SJU en cada periodo seleccionado, y haz *una* gráfica para visualizar el patrón
  
  - Cual es el diá preferible para no tener retraso
  - Cual es la mejor hora de salida para no tener retraso
  - Compara por lo menos 3 diferentes lineas saliendo de SJU y el periodo de retrazo.  
  
  
  

*** 


