---
title: "C6_E7_I7_Scripts"
subtitle: "BIOL4026"
author: "Raymond L. Tremblay"

output:
  html_document:
    css: tutorial.css
    fig_caption: yes
    highlight: pygments
#    theme: simplex
    toc: yes
    toc_float: yes
---

```{r setup, include=FALSE}
knitr::opts_chunk$set(echo = TRUE, warning=FALSE, message = FALSE)
```

```{=html}
<style>
.list-group-item.active, .list-group-item.active:focus, .list-group-item.active:hover {
    background-color: #11c1d9;
}
</style>
```


Fecha de la ultima revisión
```{r echo=FALSE}

Sys.Date()
```

***

El tema proviene de los siguientes sitios.

English:
 <https://r4ds.had.co.nz/exploratory-data-analysis.html>
 
Español:
 <https://r4ds-en-espaniol.netlify.app/análisis-exploratorio-de-datos-eda.html>
 
 
***

## Temas

 - Variación
 - Valores faltantes
 - Covariación
 - Patrones y modelos
 - Argumentos en ggplot2
 
***


## Terminos importantes
  
  - variable
  - valor
  - observación
  - datos tabulados
  
  
***
  
### Variación

 - visualización de las distribuciones
 - count()
 - cut_width()
 - valores típicos
 - valores inusuales o atípicos

 
***

1.  **Ejercicios**:


Hacer los ejercicios en la sección 7.3.4 del libro en español

***
 
 
### Valores faltantes

 - between()
 - ifelse()
 

***

2.  **Ejercicios**:


Hacer los ejercicios en la sección 7.4.1 del libro en español

***

### Covariación


 - geom_boxplot
 - IQR()
 
***
 
2.  **Ejercicios**:


Hacer los ejercicios en la sección 7.5.1.1 del libro en español

 


***

### Dos variables categóricas

 - geom_count()
 - geom_tile()
 

*** 
 
2.  **Ejercicios**:


Hacer los ejercicios en la sección 7.5.2.1 del libro en español

***

### Dos variables continuas


 - geom_point()
 - geom_hex()
 - geopm_boxplot()
 
*** 
 
3.  **Ejercicios**:


Hacer los ejercicios en la sección 7.5.3.1 del libro en español

***
 
### Patrones y modelos

 - construir un modelo estádistico



