---
title: "C7c_E11_I11_Importar"
subtitle: "BIOL4026"
author: "Raymond L. Tremblay"

output:
  html_document:
    css: tutorial.css
    fig_caption: yes
    highlight: pygments
#    theme: simplex
    toc: yes
    toc_float: yes
---

```{r setup, include=FALSE}
knitr::opts_chunk$set(echo = TRUE, warning=FALSE, message = FALSE)
```

```{=html}
<style>
.list-group-item.active, .list-group-item.active:focus, .list-group-item.active:hover {
    background-color: #7b802a;
}
</style>
```


Fecha de la ultima revisión
```{r echo=FALSE}

Sys.Date()
```

***

El tema proviene de los siguientes sitios.

English:
 <https://r4ds.had.co.nz/data-import.html>
 
Español:
 <https://es.r4ds.hadley.nz/importaci%C3%B3n-de-datos.html>
 
 
***

## Temas: Funciones para importar datos con el paquete readr

 - read_csv()
 - read_csv2()
 - read_tsv()
 - read_delim()
 - read_fwf()
 - read_width()
 - read_positions()
 - read_table()


 ***
 
## Comparar con base R
 
 ***
 
 1.  **Ejercicios**:

Hacer los ejercicios en la sección 11.2.2 del libro en español

***

## Segmentar un vector

 - str(parse_logical())
 - str(parse_integer())
 - str(parse_date())
 
 
***

## Números

 - parse_double()
 - parse_number()
 - parse_number(locale=locale(grouping_mark = "."))
 


***

## Caderna de texto

  - parse_character()
  
  - charToRaw()

```{r} 
x1 <- "El Ni\xf1o was particularly bad this year"
x2 <- "\x82\xb1\x82\xf1\x82\xc9\x82\xbf\x82\xcd"
x3 <- "The boy was particularly bad this year"

library(readr)
  parse_character(x1, locale = locale(encoding = "Latin1"))
#> [1] "El Niño was particularly bad this year"
parse_character(x2, locale = locale(encoding = "Shift-JIS"))
#> [1] "こんにちは"
```  
 
 
  - guess_encoding(charToRaw())
  
  
```{r}
guess_encoding(charToRaw(x3))
```
  
## Factores

 - parse_factor()
 
 
## Fechas, fechas-horas, horas

 - parse_datetime()
 
 - library(hms)
  - parse_time()
  
  
  
 2.  **Ejercicios**:

Hacer los ejercicios en la sección 11.3.5 del libro en español 


## Segmentar un archivo

 - guess_parser
 
## Escribir un Archivo

  - write_csv()
  - write_tsv()
  
## Otro tipos de datos

  - library(haven) # SPSS, Stata y SAS
  - readxl() lee archivo Excel en formato .xls, xlsx
  - BDI lee archivo RMySQL y otros
  
  
  
  



