---
title: "C8_E8_I8_Datos_Ordenados"
subtitle: "BIOL4026"
author: "Raymond L. Tremblay"

output:
  html_document:
    css: tutorial.css
    fig_caption: yes
    highlight: pygments
#    theme: simplex
    toc: yes
    toc_float: yes
---

```{r setup, include=FALSE}
knitr::opts_chunk$set(echo = TRUE, warning=FALSE, message = FALSE)
```

```{=html}
<style>
.list-group-item.active, .list-group-item.active:focus, .list-group-item.active:hover {
    background-color: #7b802a;
}
</style>
```


Fecha de la ultima revisión
```{r echo=FALSE}

Sys.Date()
```

***

El tema proviene de los siguientes sitios.

English:
 <https://r4ds.had.co.nz/tidy-data.html>
 
Español:
 <https://es.r4ds.hadley.nz/datos-ordenados.html>
 
 
***

## Temas: Datos Ordenados

 - tidyr

 - Pivotar
   - Datos "largos"
   - Datos "anchos"
 - Separar y Unir
 - Valores faltantes
 - Estudio de casos
 - Datos no ordenados
 
 
***

## Datos Ordenados



 1.  **Ejercicios**:

Hacer los ejercicios en la sección 12.2.1 del libro en español

***

## Pivotar

   - Datos "largos"
   - Datos "anchos"

### Funciones

  - pivot_longer()
  - left_join()
  - pivot_wider()
  
2.  **Ejercicios**:

***

Hacer los ejercicios en la sección 12.3.3 del libro en español 



## Separar y Unir

### Funciones

  - separate()
  - unite()
  

3.  **Ejercicios**:

Hacer los ejercicios en la sección 12.4.3 del libro en español 

***

## Valores faltantes, NA

 - Explícita los NA
 - Implícita los NA
 

### Funciones

  - drop_na()
  - values_drop_na = TRUE
  - complete()
  - fill()
  
4.  **Ejercicios**:

Hacer los ejercicios en la sección 12.5.1 del libro en español 

***

## Estudio de Caso

5.  **Ejercicios**:

Hacer los ejercicios en la sección 12.6.1 del libro en español 

***


## Datos no ordenados


***

## Otras functiones de tidyr:

6.  **Ejercicios**:

Que otra función hay en el paquete tidyr?

Buscar por lo menos 2 funciones en este paquete y enseña como utilizar la con un ejemplo explicito. 



  









   



