---
title: "C9_E13_I13_Datos_Relacionados"
subtitle: "BIOL4026"
author: "Raymond L. Tremblay"

output:
  html_document:
    css: tutorial.css
    fig_caption: yes
    highlight: pygments
#    theme: simplex
    toc: yes
    toc_float: yes
---

```{r setup, include=FALSE}
knitr::opts_chunk$set(echo = TRUE, warning=FALSE, message = FALSE)
```

```{=html}
<style>
.list-group-item.active, .list-group-item.active:focus, .list-group-item.active:hover {
    background-color: #11c1d9;
}
</style>
```


Fecha de la ultima revisión
```{r echo=FALSE}

Sys.Date()
```

***

El tema proviene de los siguientes sitios.

English:
 <https://r4ds.had.co.nz/relational-data.html>
 
Español:
 <https://es.r4ds.hadley.nz/datos-relacionales.html>
 
 
***

## Temas: Datos Relacionados

  - mutating joins
  - filtering joins
  - operations
  
### Los datos de vuelos

 1.  **Ejercicios**:

Hacer los ejercicios en la sección 13.2.1 del libro en español

***


## Claves

 2.  **Ejercicios**:

Hacer los ejercicios en la sección 13.3.1 del libro en español

***

## Uniones de transformaciones

 - mutating join
 - mutate()
 - select()
 - left_join()
 - match()


***

## Entendiendo las uniones

***

### Unión interiores


### Unión exteriores


### Claves duplicadas


***

## Definiendo las columnas clave

3.  **Ejercicios**:

Hacer los ejercicios en la sección 13.4.6 del libro en español

***


## Otras implementaciones

 - merge()
 
***

## Uniones de filtro

 - semi_join()
 - anti_join()
 
4.  **Ejercicios**:

Hacer los ejercicios en la sección 13.5.1 del libro en español

***

## Problemas con las uniones




 
 


***


