---
title: "C_1_E8_I6_Flujo_Trabajo"
author: "BIOL 4026"

output:
  html_document:
    css: tutorial.css
    fig_caption: yes
    highlight: pygments
#    theme: simplex
    toc: yes
    toc_float: yes
---

```{r setup, include=FALSE}
knitr::opts_chunk$set(echo = TRUE, warning=FALSE, message = FALSE)
```

```{=html}
<style>
.list-group-item.active, .list-group-item.active:focus, .list-group-item.active:hover {
    background-color: #7b802a;
}
</style>
```


Fecha de la ultima revisión
```{r echo=FALSE}

Sys.Date()
```



El tema proviene de los siguietes sitios.

English:
 <https://r4ds.had.co.nz/workflow-projects.html>
 
Español:
 <https://es.r4ds.hadley.nz/flujo-de-trabajo-proyectos.html>
 
 
***


## Temas:

  - Reduciendo Errores
  - getwd()
  - setwd()
  - Su Proyecto
  
  
  
  
## Creación de un proyecto:

  - crear un proyecto para cada curso
  - crear un proyecto para cada investigación
  - No se te olvidar de añadir tu archivos de datos en el proyecto
  - Describe claramente todos tus análisis y donde conseguiste la información
  - Correr los scripts uno a la vez para asegurar que funcione
  - knit el proyecto para asegurar que no falte nada.
  - no mezclar proyectos de investigación
  
  
  
  




