---
title: "C_2_E3_I1_Visualizacion_Datos"
subtitle: "BIOL4026"
author: "Raymond L. Tremblay"
output:
  html_document:
    css: tutorial.css
    fig_caption: yes
    highlight: pygments
#    theme: simplex
    toc: yes
    toc_float: yes
---

```{r setup, include=FALSE}
knitr::opts_chunk$set(echo = TRUE, warning=FALSE, message = FALSE)
```

```{=html}
<style>
.list-group-item.active, .list-group-item.active:focus, .list-group-item.active:hover {
    background-color: #11c1d9;
}
</style>
```


Fecha de la ultima revisión
```{r echo=FALSE}

Sys.Date()
```


***

El tema proviene de los siguientes sitios.

English:
 <https://r4ds.had.co.nz/data-visualisation.html>
 
Español:
 <https://es.r4ds.hadley.nz/visualización-de-datos.html>
 
 
***


## Temas:

  - Introducción
  - paquete "tidyverse"
  - datos de "mgp"
  - ggplot2
  - El concepto de la gramática de gráficos
  

***

1.  **Ejercicios**:


Hacer los ejercicios en la sección 3.2.4 del libro en español

***

  - Aestética 
  
  ***

2.  **Ejercicios**:


Hacer los ejercicios en la sección 3.3.1 del libro en español

***

  - Problemas comunes
  - Separar en facetas
  
***
3.  **Ejercicios**:


Hacer los ejercicios en la sección 3.5.1 del libro en español

***


  - Objetos geométricos
***

4.  **Ejercicios**:


Hacer los ejercicios en la sección 3.6.1 del libro en español

***


  - Transformación estadísticas

***

5.  **Ejercicios**:


Hacer los ejercicios en la sección 3.7.1 del libro en español

***
  - Ajuste de posición

***

6.  **Ejercicios**:


Hacer los ejercicios en la sección 3.8.1 del libro en español

***

  - Sistema de coordenadas


***

7.  **Ejercicios**:


Hacer los ejercicios en la sección 3.9.1 del libro en español

***
 










