---
title: "Construcciones_Modelos"
author: "Raymond L. Tremblay"
date: "5/3/2021"
output: 
  html_document:
    toc: yes
    toc_float: yes
    css: tutorial.css
    code_folding: hide
---

```{r setup, include=FALSE}
knitr::opts_chunk$set(echo = TRUE)
```

```{r}
library(tidyverse)
library(modelr)
library(lubridate)
library(datos)
options(na.action = na.warn)
```


# BoxPlots

Como se interpreta los box plots?

linea Horizontal abajo,  1er cuartil (25),
                          2 ndo (50= mediana) en centro
                          3 ro  (75)
                          
                          
                          whiskers, bigotes del gato 5 y 95
                          outliers


```{r}
ggplot(diamantes, aes(corte, precio)) + geom_boxplot()


ggplot(diamantes, aes(color, precio)) + geom_boxplot()
ggplot(diamantes, aes(claridad, precio)) + geom_boxplot()


ggplot(diamantes, aes(claridad, precio)) + geom_violin()
```




```{r}

g=rnorm(100000, mean=10, sd=1)
head(g)
dfg=as_tibble(g)
head(dfg)

#ggplot(dfg, aes(x=1, value)) +
#geom_histogram()

data <- data.frame(
  name=c( rep("A",500), rep("B",500), rep("B",500), rep("C",20), rep('D', 100)  ),
  value=c( rnorm(500, 10, 5), rnorm(500, 13, 1), rnorm(500, 18, 1), rnorm(20, 25, 4), rnorm(100, 12, 1) ) %>% round(2)
)

data

ggplot(data, aes(x=name, y=value, fill=name)) + 
  geom_violin()
```


Dot PLots

En este caso se usa hex, cada hex es de color diferente por la cantidad de datos en cada uno de los puntos

```{r}
ggplot(diamantes, aes(quilate, precio)) + 
  geom_hex(bins = 20)

```





Foco en los diamantes más pequeños que 2.5 quilates (99.7% de los datos).
Haz una transformación logarítmica de las variables quilates y precio

```{r}
diamantes2 <- diamantes %>%
  filter(quilate <= 2.5) %>% 
  mutate(log_precio = log2(precio), log_quilates = log2(quilate))
```


```{r}
ggplot(diamantes2, aes(log_quilates, log_precio)) + 
  geom_hex(bins = 50)
```



## Construir un modelo lineal de relación entre quilate y precio

```{r}
mod_diamantes <- lm(log_precio ~ log_quilates, data = diamantes2)
```



```{r}
cuadricula <- diamantes2 %>% 
  data_grid(quilate = seq_range(quilate, 20)) %>% 
  mutate(log_quilates = log2(quilate)) %>% 
  add_predictions(mod_diamantes, "log_precio") %>% 
  mutate(precio = 2 ^ log_precio)
```

## Visualizar el modelo

```{r}

ggplot(diamantes2, aes(quilate, precio)) + 
  geom_hex(bins = 50) + 
  geom_line(data = cuadricula, colour = "red", size = 1)
```


## Add residuals



```{r}
diamantes2 <- diamantes2 %>% 
  add_residuals(mod_diamantes, "lresid")

ggplot(diamantes2, aes(log_quilates, lresid)) + 
  geom_hex(bins = 50)
```


# Como añadir ecuaciones en los ejes

Usar el siguiente website para LATEX FORMULA


```{r}
df <- tibble(
  x = runif(10),
  y = runif(10)
)
df


ggplot(df, aes(x, y)) +
  geom_point() +
  labs(
    x = quote(sum(x[i]^2, i == 1, n)),
    y = quote(alpha + beta + frac(delta, theta))
  )

```


```{r}
?plotmath
ggplot(df, aes(x, y)) +
  geom_point() +
  labs(
    x = quote(sum(x[i]^2, i == 1, n)),
    y = quote(text(int_[a]^b (x)+ frac(x,y) + ln[10]))
  )



ggplot(df, aes(x, y)) +
  geom_point() +
labs(x=expression(Production~rate~~~~~~~~~~~~mu~moles~NO[3]^{textstyle("-")}-N %.% Kg^{-1}),
     y=expression(Concentration~mg~L^{-1}))




ggplot(df, aes(x, y)) +
  geom_point() +
xlab(expression(beta +frac(miles, gallon)))







```


```{r}
library(latex2exp)
```




```{r}
x <- seq(0, 4, length.out=100)
alpha <- 1:5
data <- map_df(alpha, ~ tibble(v=.*x^., x=x, alpha=.))
data

p <- ggplot(data, aes(x=x, y=v, color=as.factor(alpha))) +
    geom_line() + 
    ylab(TeX(r'($\alpha  x^\alpha$, where $\alpha \in 1\ldots 5$)')) +
   xlab(TeX(r'($\sum_{n=i}^n=x_i +...x_n$)')) +
    ggtitle(TeX(r'(Using $\LaTeX$ for plotting in ggplot2. I $\heartsuit$ ggplot!)')) +
    coord_cartesian(ylim=c(-1, 10)) +
    guides(color=guide_legend(title=NULL)) +
    scale_color_discrete(labels=lapply(sprintf(r'($\alpha = %d$)', alpha), TeX)) 
     
 p 
```
 

 
## Use the following website to create a Latex equation
 
 https://www.latex4technics.com
 
### Para los nombres de los diferentes simbolos a utilizar con TeX
 
 https://www.tutorialspoint.com/tex_commands/omega1.htm
 
 
### Vea este para otras alternativas

https://www.stat.auckland.ac.nz/~paul/R/CM/AdobeSym.html


Este es la firmula del promedio $\overline{x}=(\sum_i^n x_{i})/n$

$$\overline{x}=\sum_i^n x_{i}/n$$
 
 
```{r} 
 q <- ggplot(data, aes(x=x, y=v, color=as.factor(alpha))) +
    geom_line() + 
    ylab(TeX(r'($\bar{x}=\sum_i^n x_{i}/n+ \psi$)')) +
   xlab(TeX(r'($\int_{a}^{b} f(x)dx = F(b) - F(a)$)'))+
    ggtitle(TeX(r'(Using $\LaTeX$ for plotting in ggplot2. I $\heartsuit$ ggplot!)')) +
    coord_cartesian(ylim=c(-1, 10)) +
    guides(color=guide_legend(title=NULL)) +
    scale_color_discrete(labels=lapply(sprintf(r'($\alpha = %d$)', alpha), TeX)) 
 
 
q
```



# \sigma^2=\sum_i^n(x_{i}+\overline{x})^2/(n-1)

$\sigma^{2}= \Sigma(x_{i} - \overline{x})  / (n-1) +  \Omega$

$\sigma^{2}= \Sigma(x_{i} - \bar{x})  / (n-1) +  \Omega$


```{r}
r <- ggplot(data, aes(x=x, y=v, color=as.factor(alpha))) +
    geom_line() + 
    ylab(TeX(r'($\sigma^{2}= \Sigma(x_{i} - \bar{x})  / (n-1) +  \Omega$)')) +
   xlab(TeX(r'($\int_{a}^{b} f(x)dx = F(b) - F(a)$)'))+
    ggtitle(TeX(r'(Using $\LaTeX$ for plotting in ggplot2. I $\heartsuit$ $\clubsuit$ $\arcsin(x)$ ggplot!)')) +
    coord_cartesian(ylim=c(-1, 10)) +
    guides(color=guide_legend(title=NULL)) +
    scale_color_discrete(labels=lapply(sprintf(r'($\alpha = %d$)', alpha), TeX)) 
 

r
```



