---
title: "Ejerc_6_Reg_Logistica"
output:
  html_document:
    css: tutorial.css
    fig_caption: yes
    highlight: pygments
 #   theme: simplex
    toc: yes
    toc_float: yes
---

```{r setup, include=FALSE}
knitr::opts_chunk$set(echo = TRUE)
```

##  Regresión Logística

Este ejercicio es para practicar como hacer una Regresión logística

Los temas incluye.

+ Construir un modelo de una regresión logística
+ Determinar si los coeficientes son diferentes de cero
+ Construir un gráfico de la relación logística usando ggplot2
+ Determinar los valores de probabilidades especifico para algunos valores "X"


# Ejercicio
## Karn and Penrose data Set


## Los Datos

Los datos provienen de un estudio realizado por Mary N. Karn and L. S. Penrose publicado en **Annals of Eugenics**, titulado **Birth Weight and gestation time in relation to maternal age, parity and infant survival** publicado en 1951.  Estaremos usando solamente una parte de los datos. El periodo de gestación y el peso de los bebés varones al nacer y su supervivencia (fallecio= 0 y sobrevivio= 1).  Para facilitar el trabajo he modificado los datos un poco para cumplir con las tareas asignada.

En el archivo "Karn_Penrose_infant_survivorship.csv" tiene datos sobre 7036 nacimientos entre los años 1935 y 1946. El archivo tiene 4 columnas:

  - Line_number = la secuencia de los datos
  - Gestation_Time_days  = El periodo de gestación en días
  - Weigth_lb = El peso del bebe en libras
  - Surv_Index = "0" o "1"



```{r}
library(ggplot2)
library(readr)
Karn_Penrose_infant_survivorship <- read_csv("Data_files_csv/Karn_Penrose_infant_survivorship.csv")
KPdata=Karn_Penrose_infant_survivorship

```

***

1. Pregunta: Explique en sus propias palabras cuales son las hipótesis que se pueden probar. Especificamente mencione si la hipótesis es una hipótesis nula o alterna. (4 puntos)


```{r, echo=FALSE}
#  - Hipótesis Nula: El peso de los varones y el periodo de gestación no afectan el indice de supervivencia. 
  
#  - Hipótesis Alterna #1: Los varones con un periodo de  mayor gestación tienen mayor probabilidad de supervivencia que los varones con un mayor peso.

#  - Hipótesis Alterna #2: Los varones con mayor peso al nacer tienen mayor probabilidad de supervivencia que los varones con un mayor periodo de gestación.
```

***

2. Pregunta: Graficar la variable de respuesta (2 puntos)

```{r variable de respuesta, echo=FALSE, eval=FALSE, message=FALSE}
names(KPdata)
library(ggplot2)
ggplot(KPdata, aes(Survival))+
  geom_histogram(binwidth= .10, colour="white", fill="red")+
  labs(x = "Peso de los bebe, lbs", y = "Frecuencia")+
  ggtitle("Frecuencia vs survival of babies")

```


***

3. Pregunta: Grafique las variables explicativas
    - Periodo de gestación (2 puntos)
    - Peso de los varones al nacer (2 puntos)

```{r periodo de gestacion, echo=FALSE, eval=FALSE, message=FALSE}
ggplot(KPdata, aes(Gestation_Time_days))+
  geom_histogram(binwidth= 4, fill="white", colour="red")+
  labs(x= "Duración de Gestación", y="Frecuancia")+
  
  ggtitle("Frecuencia vs Duración de Gestación")
 
```

***

Evaluando la distribución de la variable de respuesta

```{r weight-index,  echo=FALSE, eval=FALSE, message=FALSE}
ggplot(KPdata,aes(Weigth_lb))+
  geom_histogram(fill="white", colour="red")+
  labs(x="Survival")+
  ggtitle("Count vs Weight of babies")

```

***

4. Pregunta: Usando la prueba correcta evalúa la relación entre la supervivencia y:
  - periodo de gestación (2 puntos)
  - peso de los varones al nacer (2 puntos)
  - determina si los coeficientes son significativos de cada una de las pruebas y explica que quiere decir la prueba (4 puntos)

  
  

```{r, Periodo de Gestacion y supervivencia, echo=FALSE, eval=FALSE, message=FALSE}
library(car)
names(KPdata)
modelweight<-glm(Survival~Weigth_lb, data= KPdata, family = binomial())

summary(modelweight)


modelgest<-glm(Survival~Gestation_Time_days, data= KPdata, family = binomial())

summary(modelgest)
```

***

5. Graficar la Relación entre la supervivencia y el peso de los bebes (2 puntos)

```{r,echo=FALSE, eval=FALSE, message=FALSE}


ggplot(KPdata, aes(x=Weigth_lb, y=Survival)) +
  geom_point() +
  stat_smooth( method="glm", method.args = list(family = "binomial"), se=F) 
```


***

6. Cual es la probabilidad de un bebe de 4 lbs sobrevivir (2 puntos)
7. Cual es la probabilidad de un bebe de 7 lbs sobrevivir (2 puntos)
8. Preguntar a su familia cual era el peso de nacer cuando Ud. nacio, calcula la probabilidad de sobrevivir (3 puntos)








