---
title: "Map_excercise"
output:
  html_document:
    df_print: paged
---

```{r setup, include = FALSE, eval=FALSE}
library(tidyverse)
library(lubridate)
library(leaflet)
library(janitor)
```

# IMPORTANTE

Usar el paquete "gt" para todos cuando enseña datos 


# Datos
Los datos provienen de este website

https://www.kaggle.com





## leaflet

Leaflet (https://leafletjs.com/) es una librería de JavaScript que se utiliza para hacer mapas interactivos.  Es la más usada hoy en día.  El paquete de R llamado `leaflet` permite la integración con esta librería.  

En lugar de usar `+`, `leaflet` utiliza el pipe (`%>%`) para crear las visualizaciones.  Se necesita `addTiles()` para agregar el mapa, y después algún tipo de puntos geográficos.

```{r}
library(leaflet)

library(readr)
Vehicle_collision_NY_Kaggle <- read_csv("Datos/Vehicle_collision_NY_Kaggle.csv")
VC=Vehicle_collision_NY_Kaggle
head(VC)
```

# Ejercicio de Mapa conb Leaflet
## IMPORTANTE

Usar el paquete "gt" a cda vez que van a enseña datos (data frame)
# Datos
Los datos provienen de este website

https://www.kaggle.com

## leaflet

Leaflet (https://leafletjs.com/) es una librería de JavaScript que se utiliza para hacer mapas interactivos.  Es la más usada hoy en día.  El paquete de R llamado `leaflet` permite la integración con esta librería.  

Los datos son sobre accidentes de carro en la ciudad de New York. Evaluan el Data frame bien

Vehicle_collision_NY_Kaggle.csv


## 1. Clean Names of columns (1 POINT)
## 2. Show head using "gt" package (1 point)
## 3. Convert date to a "DATE Format" with lubridate (2 points)
## 4. Haga un primer mapa de "leaflet" usando solemanete un año (por ejemplo 2016), un mes (por ejemplo marzo), y una hora especifica (por ejemplo las 3 de las tarde). (3 puntos)
## 5. Selecciona solamente los primeros 50 datos del archivo y usalo con parte 4. (2 puntos)
## 6. Añadir un popup a parte 5 ( 3 puntos)
Ya que son interactivos, se pueden agregar nombres que salen cuando se hace un click al punto, agrega al "popup" la información tipo de "vehiculo_1_type" que estuvo en el accidente.  Usa el chunk anterior que incluye solamente las primeras filas. 
## 7. Añade la opción de Clusters con el grafico #4 (3 puntos) 
## 8  Seleciona solamente los acidentes que tuvieron un acidente que alguien fallecio y rehaces el analisis #7. (3 puntos)
## 9. Cambie al icono de los puntos con un icono de ambulancia con la libreria "fa."  (2 puntos)
 http://rstudio.github.io/leaflet/markers.html
 https://fontawesome.com/v4.7.0/icons/
## BONO. (5 puntos)
Miran a ver si pueden usar los datos de los "borough" que son basicamente regiones de la ciudad, y cambiar el color del punto para que representa el color corresponde al borough.  Pueden añadir esta función a cualquier de los analisis anteriores.  






```{r}


library(janitor)

VC=clean_names(VC) %>% 
  rename(longitud = longitude, latitud = latitude)

library(lubridate)

#as.date(VC$date)
VC$fecha = as.Date(VC$date, "%m/%d/%y")
VC$fecha2 = mdy(VC$date)
head(VC$fecha)
VC$time2 = hms(VC$time)

head(VC)
```

# Haga un primer mapa de "leaflet" usando solemanete un año (por ejemplo 2016), un mes (por ejemplo marzo), y una hora especifica (por ejemplo las 3 de las tarde). 

```{r}

VC %>%
  select(longitud, latitud, fecha, time) %>% 
  filter(year(fecha) == 2015) %>% 
  filter(month(fecha) == 1) %>%
  filter(hour(time) == 8) %>% 
  leaflet() %>%
  addTiles() %>%
  addMarkers(~longitud, ~latitud)

#head(VC)
```


# Selecciona solamente los primeros 50 datos del archivo.   
Busca en el web una función de tidyverse que selecciona estos primeras 50 filas. No le he enseñado esta función.  Usa el chunk anterior y añadele esta función.  

```{r}
VC %>%
  select(longitud, latitud, fecha, time) %>% 
  filter(year(fecha) == 2015) %>% 
  filter(month(fecha) == 1) %>%
  filter(hour(time) == 8) %>%
  slice_head(n=50) %>% 
  leaflet() %>%
  addTiles() %>%
  addMarkers(~longitud, ~latitud)

```


# Añadir un popup
Ya que son interactivos, se pueden agregar nombres que salen cuando se hace un click al punto, agrega al "popup" la información tipo de "vehiculo_1_type" que estuvo en el accidente.  Usa el chunk anterior que incluye solamente las primeras filas. 

```{r}
head(VC)

VC %>%
  select(longitud, latitud, fecha, time, vehicle_1_type) %>% 
  filter(year(fecha) == 2015) %>% 
  filter(month(fecha) == 1) %>%
  filter(hour(time) == 8) %>% 
slice_head(n = 50) %>% 
  leaflet() %>%
  addTiles() %>%
  addCircleMarkers(~longitud, ~latitud, popup = ~vehicle_1_type, group = "dots")




```


# Añade la opción de Clusters 

`markerClusterOptions()` agrupa los puntos automaticamente para que la interactividad sea más fácil.

Ahora selecciona los los primero 1000 valores. Cuidado donde pon la funcion de seleccionar las primeras filas en el chunk.   Deberia haber 1000 filas de datos.   

```{r}


VC %>%
  select(longitud, latitud, fecha, time, vehicle_1_type) %>%
  filter(year(fecha) == 2015) %>% 
  slice_head(n = 1000) %>% 
  leaflet() %>%
  addTiles() %>%
  addCircleMarkers(~longitud, ~latitud, popup = ~vehicle_1_type, 
                   clusterOptions = markerClusterOptions())
#slice_head(n = 5000) %>% 
#  filter(hour(time) == 8) %>% 
#filter(month(fecha) == 1) %>%
```


#  Seleciona solamente los acidentes que tuvieron un acidente que alguien fallecio.

Usando todos los datos del data frame, haga un mapa de los accidentes donde hubo por lo menos una persona que fallecio.  

```{r}

library(viridisLite)

# get domain of numeric data
(domain <- unique(VC$borough))
domain
pal <- colorFactor(palette = viridis(5), domain = domain)

head(VC)
VC %>%
  select( persons_killed, longitud, latitud, fecha, time, vehicle_1_type) %>% 
  filter(persons_killed >0) %>% 
  leaflet() %>%
  addTiles() %>%
  addCircleMarkers(~longitud, ~latitud, 
                   popup = ~vehicle_1_type,
                   clusterOptions = markerClusterOptions())
```

# awesomeIcons 

## See these websites for markers and icons

http://rstudio.github.io/leaflet/markers.html

https://fontawesome.com/v4.7.0/icons/

# Cambie al icono de los puntos con un icono de ambulancia 



```{r}

library(viridisLite)

# get domain of numeric data
(domain <- unique(VC$borough))
domain
pal <- colorFactor(palette = viridis(5), domain = domain)

VC %>%
  select( persons_killed, longitud, latitud, fecha, time, vehicle_1_type, borough) %>% 
  filter(year(fecha) == 2015) %>% 
  filter(persons_killed >0) %>% 
  leaflet() %>%
  addTiles() %>%
  addAwesomeMarkers(~longitud, ~latitud, 
                   popup = ~vehicle_1_type,
                   clusterOptions = markerClusterOptions(), 
                   icon = awesomeIcons(icon = "fa-ambulance", library = "fa",
                   markerColor = 'borough'))

#fa-camera-retro
#fa-fire


```

