---
title: "MAP_Exercise_#1"
output:
  html_document:
    df_print: paged
  pdf_document: default
---

```{r setup, include=FALSE}
knitr::opts_chunk$set(echo = TRUE, eval=FALSE)
```


```{r include = FALSE}
library(tidyverse)
library(lubridate)
library(leaflet)
library(janitor)
```


#  Trabajo de producción de graficos.  

 - Cada pregunta equivale a 5 puntos
 


# Datos
Los datos provienen de este website

https://www.kaggle.com

# Paso #1
Seleccionar el data set de Las ciudades del mundo y haga un mapa de los tamaños de la ciudades.  



```{r, C1}
library(tidyverse)
library(lubridate)
library(leaflet)
```

```{r, C2}
library(readr)
worldcities_lat_long_pop <- read_csv("Datos/worldcities_lat_long_pop.csv")
WC = worldcities_lat_long_pop
head(WC)
```



```{r C3, eval=FALSE}

length(WC$city)
names(WC)

```

# Paso #2

- Limpia los nombres de las columnas
- Cambia los nombres de las columnas correspondiente a longitud y latitud


El paquete `janitor` se puede usar para limpiar los nombres de las columnas

```{r C4, eval=FALSE}
library(janitor)

WC <- WC %>%
  clean_names() %>%
  rename(longitud = lng, latitud = lat)

WC
```

# Paso #3

Haga un geom_point de todas las ciudades de todo el data set

```{r C5, eval=FALSE}
WC %>%
  ggplot() +
  geom_point(aes(longitud, latitud))
```



# Paso #4

Usa la función `map_data()`, del paquete `ggplot2`, contiene el mapa mundial.  El mapa de "world" se puede acceder usando el argumento `region`.

- produzca un mapa del mundo SIN los datos de las ciudades
- Use `geom_map()` para agregar la figura del territorio

```{r C6, eval=FALSE}
world <- map_data("world")

world
```


```{r C7, eval=FALSE}
ggplot() +
  geom_map(aes(long, lat, map_id = region), fill = "orange",  map = world, data = world) 
```





# Paso #5

Agrege la capa con las ciudades en el data set

```{r fig.width=12, C8, eval=FALSE}
ggplot() +
  geom_map(aes(long, lat, map_id = region), fill = "grey",  map = world, data = world) + 
  geom_point(aes(longitud, latitud), data = WC)
```

# Paso #6

- Colorea de los puntos por el nombre del pais
- Remover la leyenda de los nombre de los paises

```{r C9, fig.width=12}
names(WC)
ggplot() +
  geom_map(aes(long, lat, map_id = region), fill = "grey",  map = world, data = world) + 
  geom_point(aes(longitud, latitud, color=country), data = WC)+
  theme(legend.position = "none")


```

# Paso #7

Ahora seleciona solamente las ciudades que tienen poblaciones mayor de 1 million, y haga un grafico de su distribucion y colorea por pais.

En que pais se ve mayor numero de ciudades con población de 1 million?


```{r C10}
names(WC)
WCpop=WC %>% 
  filter(population > 1000000)

ggplot() +
  geom_map(aes(long, lat, map_id = region), fill = "grey",  map = world, data = world) + 
  geom_point(aes(longitud, latitud, color=country), data = WCpop) +
  theme(legend.position = "none")
```

# Paso #8

Selecciona cualquier pais latino americano, y mapea todas las ciudades de este pais

  - Cada estudiante seleccionará un pais diferente (no le diga a nadie cual pais seleccionaste)
  



# Paso #9 Bono

- Cambia el tamaño del punto de las ciudades que corresponde al tamaño poblacional



